# 非同一控制下企业合并的会计处理

提问人：LH00 时间：2016-12-26 14:19:56
现在在做的一家公司在去年的时候被原股东卖给的现任股东，这家公司在被收购时评估增值了1.5个亿，现任股东收购后要求这家公司新建帐套，并按照评估增值后的公允价值入账。这样处理可以嘛？

回答人：chenyiwei
如果是非同一控制下企业合并中被一次性收购 100 ％股权的被收购企业，可以。其他情形不可以。参见《企业会计准则讲解（ 2010 ）》P338。 另外，对评估增值部分不要忘了确认递延所得税负债。

提问人：LH00 时间：2017-01-18 11:35:24
陈版，想请问下之前提到这部分评估增值既然要计提递延所得税负债，那么说明税务口径是认定这部分为暂时性差异的，那么评估增值这部分导致的暂时性差异什么时候才会消除呢？

回答人：chenyiwei
随着这部分评估增值部分逐年计提折旧和摊销，暂时性差异也就逐步转回。转回递延所得税负债时，贷记“所得税费用——递延所得税费用”。

提问人：jblxmu 时间：2017-02-10 16:32:44
非同一控制下企业合并，购买方在合并报表层面关于递延所得税的处理：根据《关于企业重组业务企业所得税处理若干问题的通知》
（财税【 2009 】 59 号）规定，企业股权收购时，收购方取得的股权（即对子公司的长期股权投资）的计税基础应以公允价值为基础确定。被收购方股东按照公允价值计缴转让所得税，即意味着对子公司的长期股权投资实际上代表了子公司的各项资产、负债，也即意味着子公司的各项资产、负债在合并财务报表层面在税收上实际是按公允价值确定计税基础的，与会计上相同不存在暂时性差异。
因此，在合并财务报表层面也不需要对子公司该项固定资产及其折旧确定递延所得税影响或所得税影响。（《北京注册会计师协会专家委员会专家提示第 7 号—IPO企业商誉的审计》） 这是说不必确认增值对应的递延所得税？

回答人：chenyiwei
该提示发布于 2013 年，当时所依据的《讲解 2010 》在此问题的表述上存在错误，后来 2014 年准则修订后，应用指南已更正此问题，请以最新的准则和应用指南为准。